臺灣高雄地方法院刑事判決　　　　　　　　　　　　　九十三年度訴字第七五五號
　　公　訴　人　臺灣高雄地方法院檢察署檢察官
　　被　　　告　丁○○
　　指定辯護人　本院公設辯護人　周書帆
　　被　　　告　張志豪〈即乙○.
右列被告因違反槍砲彈藥刀械管制條例案件，經檢察官提起公訴（九十三年度偵字第
二五一四號），本院判決如左：
    主  文
丁○○幫助未經許可，販賣其他可發射子彈具有殺傷力之改造玩具手槍，處有期徒刑
貳年陸月，併科罰金新台幣伍萬元，罰金如易服勞役，以新台幣玖佰元即銀元參佰元
折算壹日。扣案之仿ＳＩＧ—ＳＡＵＥＲ廠半自動手槍製造之改造玩具手槍壹支（含
彈匣貳個，槍枝管制編號為0000000000號）及土造子彈（具直徑約八點八
ｍｍ之金屬彈頭）拾肆顆，均沒收。
張志豪未經許可，持有其他可發射子彈具有殺傷力之改造玩具手槍，處有期徒刑壹年
陸月，併科罰金新台幣伍萬元，罰金如易服勞役，以新台幣玖佰元即銀元參佰元折算
壹日。扣案之仿ＳＩＧ—ＳＡＵＥＲ廠半自動手槍製造之改造玩具手槍壹支（含彈匣
貳個，槍枝管制編號為0000000000號）及土造子彈（具直徑約八點八ｍｍ
之金屬彈頭）拾肆顆，均沒收。
    事  實
一、丁○○、張志豪〈即乙○○〉明知未經許可，不得販賣、持有可發射子彈具有殺
    傷力之各式槍砲及子彈，丁○○因在ＰＵＢ玩樂時獲悉綽號「阿牛」之成年男子
    〈嗣經警提示照片指認為張正宜，現由檢察官另案偵辦中〉在販賣手槍及子彈，
    竟基於幫助綽號「阿牛」之成年男子販賣手槍及子彈之犯意，媒介張志豪於民國
    九十三年一月二十九日下午七時許，在台中市區某處，以新台幣〈下同〉十九萬
    元之價格，向綽號「阿牛」之人購買仿西德ＳＩＧＳＡＵＥＲ廠Ｐ２２０型可發
    射金屬或子彈具有殺傷力之改造手槍一枝（槍枝管制編號0000000000
    ）、彈匣二個及具有殺傷力之土造子彈二十發，張志豪於買得上開槍砲、彈匣及
    子彈後，即未經許可而持有之。嗣於同日下午七時三十分許，在台中市○○路○
    段一二四之四號和欣客運朝馬轉運站前，為警當場查獲，並由張志豪身上搜得上
    開改造手槍一枝、彈匣二個及土造子彈二十發。
二、案經高雄市政府警察局三民第二分局報請臺灣高雄地方法院檢察署檢察官偵查起
    訴。
    理  由
一、右揭事實，迭經被告丁○○、張志豪於警、偵訊及本院審理中坦承不諱，互核二
    人供述情節大致相符，並有仿ＳＩＧ—ＳＡＵＥＲ廠半自動手槍製造之改造玩具
    手槍壹支（含彈匣貳個，槍枝管制編號為0000000000號）及改造子彈
    （具直徑約八點八ｍｍ之金屬彈頭）貳拾顆扣案可稽；而前開扣案之改造玩具手
    槍一支及子彈二十顆，經送請內政部警政署刑事警察局鑑定結果，送鑑之改造手
    槍一支（含彈匣二個，槍枝管制編號為0000000000號），係仿ＳＩＧ
    —ＳＡＵＥＲ廠半自動手槍製造之金屬玩具手槍，更換土造金屬槍管改造而成之
    改造手槍，機械性能良好，可擊發適用子彈，認具殺傷力；送鑑之改造子彈二十
    顆，係由玩具金屬彈殼加裝直徑約八點八ｍｍ金屬彈頭之土造子彈，採樣陸顆試
    射，均可擊發，認具殺傷力等情，有內政部警政署刑事警察局九十三年二月二十
    七日刑鑑字第○九三○○二四三五二號槍彈鑑定書一份在卷可參，足認被告之自
    白與事實相符，洵堪採為論罪科刑之依據，本件事證明確，被告犯行，堪予認定
    。
二、按扣案之槍枝屬槍砲彈藥刀械管制條例第四條第一項第一款所稱之其他可發射子
    彈具有殺傷力之槍砲；扣案之子彈，亦屬槍砲彈藥刀械管制條例第四條第一項第
    二款所稱具殺傷力之彈藥，依據同條例第五條之規定，非經中央主管機關許可不
    得販賣或持有之。核被告丁○○所為，係違反槍砲彈藥刀械管制條例第十一條第
    一項規定之未經許可販賣其他可發射子彈具有殺傷力之改造手槍罪及同法第十二
    條第一項之未經許可販賣子彈罪之幫助犯；被告張志豪所為，係犯槍砲彈藥刀械
    管制條例第十一條第四項之未經許可持有可發射子彈具有殺傷力之改造手槍罪及
    同條例第十二條第四項之未經許可持有子彈罪。又被告丁○○以一幫助行為同時
    幫助販賣改造手槍及子彈；被告張志豪同時持有改造手槍及子彈，其分別以一幫
    助販賣、或一持有之行為而同時觸犯二種罪名，均為想像競合犯，應依刑法第五
    十五條規定，從一較重之幫助未經許可販賣、持有可發射子彈具有殺傷力之改造
    手槍罪處斷。被告丁○○實施上開罪名構成要件以外之行為，係幫助犯，依刑法
    第三十條第二項之規定，按正犯之刑減輕之。爰審酌被告二人明知槍彈對於社會
    治安危害重大，被告丁○○竟幫助販賣以助長槍枝子彈之流通；被告張志豪未經
    許可購買槍彈而持有之，對社會治安之威脅顯屬非輕，惟念其等犯罪後勇於坦認
    犯行，態度尚佳，且並未持上開改造手槍犯罪等一切情狀，酌情分別量處如主文
    所示之刑，並就罰金部分諭知易服勞役之折算標準。又扣案之仿ＳＩＧ—ＳＡＵ
    ＥＲ廠半自動手槍製造之改造玩具手槍壹支（含彈匣貳個，槍枝管制編號為00
    00000000號）及土造子彈（具直徑約八點八ｍｍ之金屬彈頭）拾肆顆，
    經送請內政部警政署刑事警察局鑑定結果，認均具有殺傷力等情，有內政部警政
    署刑事警察局九十三年二月二十七日刑鑑字第○九三○○二四三五二號槍彈鑑定
    書一份在卷可參，屬違禁物，不問屬於犯人與否，應依刑法第三十八條第一項第
    一款規定宣告沒收。至內政部警政署刑事警察局鑑定時試射之改造子彈六顆，均
    已擊發而不具殺傷力，非屬違禁物，且已非屬被告所有，爰不予宣告沒收，附此
    敘明。
三、末按槍砲彈藥刀械管制條例第十八條第四項規定「犯本條例之罪，於偵查或審判
    中自白，並供述全部槍砲、彈藥、刀械之來源及去向，因而查獲或因而防止重大
    危害治安事件之發生者，減輕或免除其刑」。查本件係由高雄地方法院檢察署甲
    ○○檢察官指揮高雄市政府警察局三民第二分局警員於九十三年一月二十九日在
    台中市○○路○段一二四之四號和欣客運朝馬轉運站前當場查獲，並由張志豪身
    上搜得上開可發射子彈具殺傷力之改造玩具手槍一支〈含彈匣二個〉、子彈二十
    顆，被告二人始於警訊時供稱係向綽號「阿牛」之成年男子購買，嗣經警提示照
    片指認綽號「阿牛」之成年男子為張正宜之人等情。因之，被告係於被查獲涉及
    持有槍彈移送偵辦後，始供出槍彈係向綽號「阿牛」之成年男子購買，非先供出
    全部槍砲、彈藥之來源及去向，而查獲本案，自與前開槍砲彈藥刀械管制條例第
    十八條第四項之規定不符，自難邀應予減輕或免除其刑之寬典，併予敘明。
四、據上論斷，應依刑事訴訟法第二百九十九條第一項前段、槍砲彈藥刀械管制條例
    第十一條第一項、第四項、第十二條第一項、第四項，刑法第十一條前段、第三
    十條、第四十二條第二項、第五十五條、第三十八條第一項第一款，罰金罰鍰提
    高標準條例第二條，判決如主文。
本案經檢察官丙○○到庭執行職務。
中      華      民      國      九十三    年      五      月    十三    日
                                  臺灣高雄地方法院刑事第十三庭
                                      審判長法  官  李 勝 琛
                                            法  官  高 英 賓
                                            法  官  陳 明 呈
右正本證明與原本無異。
如不服本判決，應於判決送達後十日內，向本院提出上訴狀。
                                            書記官  趙 美 玲
中      華      民      國      九十三    年      五      月    十三    日
附錄本判決論罪科刑法條：
槍砲彈藥刀械管制條例第十一條
未經許可，製造、販賣或運輸第四條第一項第一款所稱其他可發射金屬或子彈具有殺
傷力之各式槍砲者，處五年以上有期徒刑，併科新臺幣一千萬元以下罰金。
未經許可，轉讓、出租或出借前項所列槍砲者，處三年以上十年以下有期徒刑，併科
新臺幣七百萬元以下罰金。
意圖供自己或他人犯罪之用，而犯前二項之罪者，處無期徒刑或七年以上有期徒刑，
併科新臺幣一千萬元以下罰金。
未經許可，持有、寄藏或意圖販賣而陳列第一項所列槍砲者，處一年以上七年以下有
期徒刑，併科新臺幣七百萬元以下罰金。
第一項至第三項之未遂犯罰之。
槍砲彈藥刀械管制條例第十二條
未經許可，製造、販賣或運輸子彈者，處一年以上七年以下有期徒刑，併科新台幣五
百萬元以下罰金。
未經許可，轉讓、出租或出借子彈者，處六月以上五年以下有期徒刑，併科新台幣三
百萬元以下罰金。
意圖供自己或他人犯罪之用，而犯前二項之罪者，處三年以上十年以下有期徒刑，併
科新台幣七百萬元以下罰金。
未經許可，持有、寄藏或意圖販賣而陳列子彈者，處五年以下有期徒刑，併科新台幣
三百萬元以下罰金。
第一項至第三項之未遂犯罰之。
